臺灣宜蘭地方法院小額民事判決
111年度宜小字第43號
原      告  臺灣產物保險股份有限公司

法定代理人  李泰宏  


訴訟代理人  鐘柏學  
被      告  鄭昱麒  

上列當事人間請求侵權行為損害賠償事件，本院於民國111年2月
24日言詞辯論終結，判決如下：
    主  文
被告應給付原告新臺幣叁萬肆仟玖佰柒拾伍元，及自民國一百一
十年十一月十八日起至清償日止，按週年利率百分之五計算之利
息。
原告其餘之訴駁回。
訴訟費用新臺幣壹仟元，由被告負擔百分之七十五即新臺幣柒佰
伍拾元，餘由原告負擔。
本判決第一項得假執行。
    理由要領
一、本件原告臺灣產物保險股份有限公司主張被告甲○○於民國10
    8年12月29日下午5時15分許，駕駛車牌號碼0000-00號自用
    小客車，行經宜蘭縣○○鄉○○路000號前，因未注意車前狀況
    ，不慎而撞及原告所承保訴外人林侑勳所有由訴外人鐘永鑫
    所駕駛之車牌號碼000-0000號自用小客車（下稱系爭車輛）
    而肇事，致系爭車輛車體受損，而生修復費用新臺幣（下同
    ）46,413元（零件費用25,609元、塗裝費用13,754元及工資
    費用7,050元），原告給付上開賠償金額後，依保險法第53
    條第1項之規定取得代位求償權，爰依保險法第53條第1項之
    規定及侵權行為損害賠償之法律關係，請求被告給付上揭修
    復費用等語。並聲明：被告應給付原告46,413元及自起訴狀
    繕本送達被告翌日起至清償日止，按週年利率百分之5計算
    之利息。查本件原告主張之事實，業據其提出行車執照、駕
    駛執照、道路交通事故當事人登記聯單、道路交通事故現場
    圖、車損照片、台灣意美汽車股份有限公司內湖服務廠估價
    單暨電子發票證明聯等件影本為證，且有宜蘭縣政府警察局
    礁溪分局110年11月18日警礁交字第1100023387號函暨所附
    道路交通事故現場圖、宜蘭縣政府警察局礁溪分局龍潭派出
    所道路交通事故當事人登記聯單、宜蘭縣政府警察局礁溪分
    局龍潭派出所道路交通事故當事人酒精測定紀錄表、A3類道
    路交通事故調查紀錄表、宜蘭縣政府警察局礁溪分局龍潭派
    出所道路交通事故照片及宜蘭縣政府警察局110年11月23日
    警交字第1100061676號函所附道路交通事故初步分析研判表
    附卷可參。被告經合法通知，未於言詞辯論期日到場爭執，
    復未提出書狀答辯供本院斟酌，堪信原告主張之事實為真正
    。
二、按因故意或過失，不法侵害他人之權利者，負損害賠償責任
    ；汽車、機車或其他非依軌道行駛之動力車輛，在使用中加
    損害於他人者，駕駛人應賠償因此所生之損害；不法毀損他
    人之物者，被害人得請求賠償其物因毀損所減少之價額，民
    法第184條第1項前段、第191條之2前段及第196條分別定有
    明文。復按被保險人因保險人應負保險責任之損失發生，而
    對於第三人有損失賠償請求權者，保險人得於給付賠償金額
    後，代位行使被保險人對於第三人之請求權；但其所請求之
    數額，以不逾賠償金額為限，保險法第53條第1項亦有明文
    。末按負損害賠償責任者，除法律有規定或契約另有訂定外
    ，應回復他方損害發生前之原狀；損害賠償，除法律另有規
    定或契約另有訂定外，應以填補債權人所受損害及所失利益
    為限，民法第213條第1項、第216條第1項分別亦有明文。查
    原告主張系爭車輛修理費用共46,413元（零件費用25,609元
    、塗裝費用13,754元及工資費用7,050元），其中有關零件
    部分之修復，系爭車輛既以新零件更換被損害之舊零件，則
    在計算損害賠償額時，自應將零件折舊部分予以扣除，始屬
    必要修復費用。又參酌行政院所頒固定資產耐用年數表及固
    定資產折舊率表之規定，非運輸業用客車、貨車之耐用年數
    為5年，依定率遞減法每年折舊1000分之369，且採用定率遞
    減法者，其最後1年之折舊額，加歷年折舊累計額，其總和
    不得超過該資產成本原額之10分之9。另依營利事業所得稅
    查核準則第95條第6款之規定，固定資產提列折舊採用定率
    遞減法者，以1年為計算單位，其使用期間未滿1年者，按實
    際使用之月數相當於全年之比例計算之，不滿1月者，以月
    計。查系爭車輛於107年9月出廠，迄系爭事故發生時即108
    年12月29日，已使用1年4個月，則上開零件費用25,609元扣
    除折舊後之費用為14,171元（詳如附表之計算式），加計工
    資費用7,050元及塗裝費用13,754元後，必要之修復費用應
    為34,975元（計算式：14,171元＋7,050元＋13,754元＝34,975
    元）。從而，原告依保險法第53條第1項之規定及侵權行為
    之法律關係，請求被告給付如主文第1項所示，為有理由，
    應予准許。逾此範圍之請求，則屬無據，應予駁回。
中　　華　　民　　國　　111 　年　　3 　　月　　10　　日
                  宜蘭簡易庭  法  官  張淑華
以上正本係照原本作成。
如不服本判決，應於送達後20日內，向本院提出上訴狀並表明上
訴理由，如於本判決宣示後送達前提起上訴者，應於判決送達後
20日內補提上訴理由書（須附繕本）。如委任律師提起上訴者，
應一併繳納上訴審裁判費。
中　　華　　民　　國　　111 　年　　3 　　月　　10　　日
                              書記官  謝佩欣
附表：
折舊時間           金額
第1年折舊值        25,609元×0.369=9,450元
第1年折舊後價值    25,609元-9,450元=16,159元
第2年折舊值        16,159元×0.369×(4/12)=1,988元
第2年折舊後價值    16,159元-1,988元=14,171元
附錄：
一、民事訴訟法第436 條之18第1 項：
    判決書得僅記載主文，就當事人有爭執事項，於必要時得加
    記理由要領。
二、民事訴訟法第436 條之24第2 項：
    對於小額程序之第一審裁判上訴或抗告，非以其違背法令為
    理由，不得為之。
三、民事訴訟法第436 條之25：
    上訴狀內應記載上訴理由，表明下列各款事項：
    （一）原判決所違背之法令及其具體內容。
    （二）依訴訟資料可認為原判決有違背法令之具體事實。
四、民事訴訟法第471 條第1 項（依同法第436 條之32第2 項規
    定於小額事件之上訴程序準用之）：
    上訴狀內未表明上訴理由者，上訴人應於提起上訴後20日內
    ，提出理由書於原第二審法院；未提出者，毋庸命其補正，
    由原第二審法院以裁定駁回之。